【裁判字號】    95,交他,2
【裁判日期】    950302
【裁判案由】    聲明異議
【裁判全文】
臺灣臺中地方法院交通事件裁定           95年度交他字第2號
原處分機關  臺中市警察局第二分局
受 處分 人  甲○○
上列受處分人因違反道路交通管理處罰條例案件，對於臺中市警
察局第二分局於民國九十五年二月三日所為之裁決（中分二交裁
字第九五○○○○三九號裁決書），聲明異議，本院裁定如下：
    主  文
異議駁回。
    理  由
一、原處分機關略以：受處分人甲○○，於民國九十四年十二月
    三十一日十九時四十五分許，在臺中市○○○路三號前處，
    因在公告禁止設攤之處擺設攤位之違規事實，經臺中市警察
    局第二分局員警當場舉發，受處分人拒簽，又未依限期到案
    申訴，經向原舉發機關查證違規屬實，該分局遂於九十五年
    二月三日以中分二交裁字第九五○○○○三九號裁決書，裁
    處受處分人違反道路交通管理處罰條例第八十二條第一項第
    十款規定，裁處罰鍰新臺幣（下同）二千四百元，逾期則依
    違反道路交通管理事件統一裁罰標準表及裁決書處罰主文裁
    處，於法並無不合等語。
二、本件受處分甲○○人略以：於違規時間次日，皮包不慎遺失
    ，連同其罰單一同遺失，因而不知何時、何地到案繳納多少
    罰款，一直到接獲裁決書後才知道，可是為時已晚，已加重
    罰款，不知如何補救，請准予從輕發落，為此聲明異議云云
    。
三、按有下列情形者，除責令行為人即時停止並消除障礙外，處
    行為人或其雇主一千二百元以上二千四百元以下罰鍰：在公
    告禁止設攤之處擺設攤位者。第十款之攤棚、攤架得沒入之
    ；任何人不得有下列行為：在公告禁止設攤之處擺設攤位；
    當場舉發者，應填記駕駛人或行為人姓名﹑性別﹑出生年月
    日﹑地址﹑身分證統一號碼及車主姓名、地址、車牌號碼、
    車輛種類。被查獲之駕駛人或行為人為受處分人時，應將該
    通知單填記後交付該行為人簽名或蓋章收受之；拒絕簽章者
    ，並記明其事由，視為已收受。道路交通管理處罰條例第八
    十二條第一項第十款、第二項、道路交通安全規則第一百四
    十條第五款與違反道路交通管理事件統一裁罰基準及處理細
    則第十一條分別定有明文。
四、查本件受處分人甲○○，於上開時、地，因在公告禁止設攤
    之處擺設攤位之違規事實，非但為受處分人於異議狀所不爭
    執，並有載明「拒簽」之原舉發機關掣開違反道路交通管理
    事件通知單、裁決書各一紙在卷可稽。受處分人雖以上開情
    詞置辯，惟查：受處分人既因拒絕簽章而記明於該違規通知
    單上，依前揭規定，「視為已收受」該違規通知單。況市民
    甲○○從九十四年十二月三十一日起，在臺中市○○○街段
    因「在公告禁止設攤之處擺設攤位」被舉發等案移送分局處
    理，至今尚未結案共一件，均未於應到案期限內（九十五年
    一月十五日前）辦理結案，經依程序掣開裁決書，以郵務送
    達，已於九十五年二月七日收件，此亦有原舉發機關九十五
    年二月二十日之函件、大宗掛號函件執據等在卷可佐。本院
    經查亦無任何證據足資證明執勤警員有捏造事實、違法取締
    之情事，則執勤警員本其維護交通秩序、安全職責所為之當
    場舉發，自應受到合法、正確之推定。受處分人至今亦無法
    提出任何對其有利之證據供本院參酌，其空言否認違規之情
    ，自不足採。是受處分人確有在公告禁止設攤之處擺設攤位
    之違規事實，可堪認定。從而，原處分機關據以援引上開規
    定，裁處罰鍰二千四百元，逾期則依裁決書處罰主文規定處
    罰，並無不當。本件聲明異議為無理由，應予駁回。
五、據上論斷，應依道路交通管理處罰條例第八十七條第二項，
    道路交通案件處理辦法第十九條之規定，裁定如主文。
中    華    民    國    95    年    3     月    2     日
                  交通法庭  法  官  張清洲
以上正本證明與原本無異。
如不服本裁定，應於送達後五日內，向本院提出抗告狀。
                            書記官  沈筱玲
中    華    民    國    95    年    3     月    2     日


司法院資訊處製作；財團法人民間司法改革基金會備份。
